臺灣臺北地方法院刑事判決　　　　　　　94年度易緝字第85號
公　訴　人　臺灣臺北地方法院檢察署檢察官
被　　　告　丁○○
上列被告因加重竊盜案件，經檢察官聲請簡易判決處刑（93年度
偵字第10122號）及移送併辦（93年度偵字第19671號、94年度偵
字第1946號、94年度偵字第3393號），本院認不宜以簡易判決處
刑，改依通常程序處理並判決如下：
    主  文
丁○○共同連續攜帶兇器於夜間侵入有人居住之建築物竊盜，處
有期徒刑壹年，小剪刀壹支沒收。
    事  實
一、丁○○基於竊盜之概括犯意，先與成年人乙○○（業經判刑
    確定）共同基於意圖為自己不法之所有之犯意聯絡，於民國
    （下同）93年05月13日夜晚11時40分許，一同潛入於夜間有
    人居住之臺北市萬華區○○○路70號萬年商業大樓，丁○○
    並攜帶客觀上足以傷害人之生命、身體安全之小剪刀一支。
    嗣二人進入前開大樓地下一樓，先由丁○○徒手撬開B1之27
    貝奇館簡餐店大門，乙○○則在樓梯口把風，再由丁○○進
    入該店，並拿取放置於店內洗手台旁、非其所有、客觀上具
    危險性、足供兇器使用之西餐刀一支，撬開該店內之收銀機
    ，竊取其內現金新台幣（下同）五百餘元，得手後由丁○○
    取走全部現金。嗣於93年05月17日18時30分，乙○○主動向
    警方自首，始循線查知上情。
二、丁○○又與成年人吳家寶（業經判決有期徒刑五月）共同基
    於承前意圖為自己不法所有之犯意聯絡，於93年06月05日晚
    間6時34分許，一同前往臺北市○○區○○路324號摩托羅拉
    金質店，推由吳家寶與該店店員丙○○商洽其前一日申辦之
    行動電話服務事宜，再由丁○○趁丙○○遭吳家寶分散注意
    力而未注意之際，徒手竊取置於該處之摩托羅拉牌、C650型
    紅色行動電話1支，得手後2人隨即離去現場。嗣因丙○○發
    覺失竊後，經調閱店內監視錄影帶查看後報警查獲。
三、丁○○再承前意圖為自己不法之所有，於93年12月28日凌晨
    ，見該處小門未關，遂開門侵入位於臺北市萬華區○○○道
    297號、於夜間無人所在之台糖公司臺北營運處，竊取該營
    運處出納主任辦公室抽屜內之現金2000元。嗣於93年12月29
    日經該處發覺上情後報警查獲。
四、蔡志義復承前意圖為自己不法之所有，於94年01月14日09時
    15 分許，在臺北縣板橋市○○路117巷口，趁戊○○停放於
    該處之車號T9－8041號自小客車車窗未關之機會，侵入該自
    小客車內，並竊取戊○○所有置於於該車內之現金167元，
    得手後正欲離去之時，為戊○○發覺並報警當場查獲。
五、案經臺北市政府警察局萬華分局、臺北縣政府警察局海山分
    局報請臺灣台北地方法院檢察署檢察官偵查起訴及移送併辦
    。
    理  由
一、犯罪事實一部分：
    訊據被告丁○○雖坦承與乙○○共同於前揭時地竊取五百餘
    元，惟辯稱並未持小剪刀及西餐刀云云。經查前揭事實，業
    經共犯乙○○於偵審中自白不諱，核與被害人甲○○之指訴
    情節相符，並有監視錄影照片4張附卷可稽。是被告所辯，
    無非事後卸責之詞，不足採信。
二、犯罪事實二部分：
    訊據被告雖坦承於前揭時地與吳家寶共同辦理行動電話，惟
    辯稱是吳家寶竊取之後交給伊，伊又丟還給吳家寶後就跑了
    云云。惟查前揭事實，業經共犯吳家寶於另案審理中坦承不
    諱，有本院93年度易字第1736號刑事判決一份附卷可稽，核
    與被害人丙○○之證述情節相符，復有監視錄影光碟片1片
    、翻拍照片7張在卷可證。且依卷附被告行竊當時監視器畫
    面照片內容所示，被告丁○○於得手後，尚且將竊得手機出
    示與吳家寶，是被告所辯，無非事後卸責之詞，不足採信。
三、犯罪事實三、四部分：
    訊據被告對於犯罪事實三、四部分坦承不諱，核與被害人即
    台糖公司臺北營運處課長謝燦榮、戊○○於警訊時指述情節
    相符，復有內政部警政署刑事警察局鑑驗書、臺北市政府警
    察局萬華分局刑案現晉勘查報告、現場平面圖及照片、臺北
    縣政府警察局海山分局搜索扣押筆錄、扣押物品目錄表、贓
    物認領保管單附卷可稽。是本件事證明確，被告犯行洵堪認
    定，應予依法論科。
四、查被告持小剪刀、西餐刀各一支行竊，無論被告主觀上是否
    旨在行兇抑僅便於行竊，在客觀上對人體足以構成威脅，顯
    具有行兇之危險性，自屬兇器之一種。核被告所為，係犯刑
    法第320條第1項竊盜罪、第321條第1項第1款、第3款之加重
    竊盜罪。又被告與乙○○、吳家寶就上開犯行，分別有犯意
    聯絡與行為分擔，為共同正犯。被告先後多次犯行，時間緊
    接，犯罪構成要件相同，顯係基於概括犯意反覆為之，為連
    續犯，應以一罪即加重竊盜罪論，並依法加重其刑。再公訴
    人移送併辦部分，與本案判決有連續犯裁判上一罪關係，本
    院自得一併審酌，亦併此敘明。
五、爰審酌被告年富力強，不思以正當工作賺取錢財，竟連續多
    次竊盜他人財物，犯後僅坦承部分犯行，一再飾詞狡辯，毫
    無悔意等一切情狀，量處如主文所示之刑，以示懲儆。
六、又小剪刀一支為被告丁○○所有供犯罪所用之物，雖未扣案
    ，亦不能證明其已滅失不存在，爰依法宣告沒收。另西餐刀
    一支，非被告所有之物，故不予諭知沒收，附此敘明。
七、據上論斷，應依刑事訴訟法第299條第1項前段，刑法第28條
    、第56條、第321條第1項第1款、第3款、第38條第1項第2款
    ，判決如主文。
本案經檢察官蕭惠菁到庭執行職務
中　　華　　民　　國　　94　　年　　6　　月　　 8 　　日
                  刑事第三庭  審判長法  官  劉慧芬
                                    法  官  歐陽漢菁
                                    法  官  邱  琦
以上正本證明與原本無異。
如不服本判決，應於判決送達後10日內，向本院提出上訴狀。
  　　　　　　　　　　　　　　　　  書記官　林素霜
中　　華　　民　　國　　94　　年　　6 　　月　　10　　日
附錄本案論罪科刑法條：
刑法第321條
犯竊盜罪而有左列情形之一者，處六月以上、五年以下有期徒刑
：
一  於夜間侵入住宅或有人居住之建築物、船艦或隱匿其內而犯
    之者。
二  毀越門扇、牆垣或其他安全設備而犯之者。
三  攜帶兇器而犯之者。
四  結夥三人以上而犯之者。
五  乘火災、水災或其他災害之際而犯之者。
六  在車站或埠頭而犯之者。
前項之未遂犯罰之。
